【裁判字號】    89,小上,19
【裁判日期】    900205
【裁判案由】    給付電話費
【裁判全文】
臺灣臺南地方法院民事裁定  八十九年度小上字第十九號
    上  訴  人  甲○○
                            送.
    被上訴人    中華電信股份有限公司南區分公司
                            設.
    法定代理人  鄭貴龍      住.
右當事人間請求給付電話費事件，上訴人對於本院新營簡易庭民國八十八年十二月二
十一日第一審判決  (八十八年度營小字第一六五號)提起上訴，本院裁定如左：
    主      文
上訴駁回。
第二審訴訟費用由上訴人負擔。
    理      由
一、按對於小額程序之第一審裁判之上訴，非以其違背法令為理由，不得為之。又上
    訴狀應記載上訴理由，並表明原判決所違背之法令及其具體內容，依訴訟資料可
    認原判決有違背法令之具體事實，民事訴訟法第四百三十六條之二十四第二項及
    第四百三十六條之二十五分別定有明文。且依同法第四百三十六條之三十二準用
    同法第四百六十八條之規定，判決不適用法規或適用不當者，為違背法令。而判
    決有同法第四百六十九條第一款至第五款情形之一者，為當然違背法令。是當事
    人對於小額程序之第一審判決提起上訴，如依民事訴訟法第四百六十八條規定，
    以第一審判決有不適用法規或適用法規不當為理由時，其上訴狀或理由書應有具
    體之指摘，並揭示該法規之條項或其內容。若係成文法以外之法則，應揭示該法
    則之旨趣。倘為司法院解釋、或最高法院之判例，則應揭示該判解之字號或其內
    容。如以民事訴訟法第四百六十九條第一款至第五款所列情形為理由時，其上訴
    狀或理由書，應揭示合於該條款之事實。上訴狀或理由書如未依此項方法表明，
    或其所表明者，顯與上開法條規定之情形不相合時，即難認為已對第一審判決之
    違背法令有具體之指摘，其上訴自難認為合法。
二、上訴意旨略以：（一）上訴人經營通信行經常代客戶辦理行動電話轉讓作業，本
    件上訴人係受訴外人即客戶方啟馨委託辦理上開業務，上訴人係為保障新舊用戶
    雙方證件不被不法冒用，而代替原、新用戶向被上訴人辦理行動電話轉讓作業及
    租約等相關手續，豈料訴外人新用戶黃仁杰證件被冒用，然上訴人實際上不知也
    無從審查代辦之新用戶黃仁杰之證件已被冒用。（二）上訴人為通信行，祇是代
    辦原、新用戶完成租約手續，並不保證電話費用之支付，況被上訴人可以掌控客
    戶之所有通聯紀錄及客戶資料，享有電訊停復話之大權，被上訴人未於用戶第一
    次欠費即予停話，又無即時通知上訴人處理上開欠款問題，實有過失。(三)被上
    訴人以上訴人無權代理黃仁杰辦理行動電話之申租，因而要求上訴人必須就訴外
    人黃仁杰積欠之電話費負清償責任實無理由等語。
三、經查本件請求給付之訴訟標的金額為新台幣  (下同)一萬零四百九十四元，在十
    萬元以下，為小額訴訟，自應適用民事訴訟法第四百三十六條之二十四及第四百
    三十六條之二十五之規定，非以其違背法令及具體內容，依訴訟資料可認原判決
    有違背法定之具體事實者，始合上訴程式。惟上訴人對小額訴訟之第一審裁判提
    起上訴，綜觀其到庭之言詞陳述及其上訴狀並未表明原判決所違背之法令及其具
    體內容，依訴訟資料可認原判決有違背法定之具體事實，與前揭上訴程式已有未
    合。又查上訴意旨一再陳述上訴人代新、舊客戶兩方，向被上訴人辦理行動電話
    轉讓作業及租約等相關手續，實際上不知也無從審查代辦新用戶黃仁杰之證件已
    被冒用。被上訴人竟以上訴人無權代理新用戶黃仁杰辦理行動電話之申租為由，
    要求上訴人必須就黃仁杰積欠之電話費負清償責任，實無理由等語，經核均屬事
    實之陳述及上訴人之個人意見，亦非屬指摘原判決有不適用法規、適用法規不當
    或民事訴訟法第四百六十九條第一款至第五款所列之情形等違背法令事由，是亦
    難認對該判決知如何違背法令已有具體之指摘。依首揭說明，應認其上訴為不合
    法，應予駁回。
據上論結，本件上訴為不合法，依民事訴訟法第四百三十六條之二十四第二項、第四
百三十六條之三十二第二項，第四百四十四條第一項前段，第九十五條，第七十八條
，裁定如主文。
中      華      民      國    九十      年      二      月      五      日
                                   臺灣臺南地方法院民事第二庭
~B審判長法官  蔡美美
~B法      官  蔡孟珊
~B法      官  王慧娟
右正本證明與原本無異
本件裁定不得抗告。
中      華      民      國    九十      年      二      月      五      日
~B法院書記官  沈建杉


司法院資訊處製作；財團法人民間司法改革基金會備份。
